臺灣臺北地方法院刑事判決　　　　　　 100年度易字第1784號
公　訴　人　臺灣臺北地方法院檢察署檢察官
被　　　告　翁毓軒
上列被告因毒品危害防制條例案件，經檢察官提起公訴（一○○
年度毒偵字第一一一四號），本院判決如下：
    主  文
翁毓軒施用第二級毒品，處有期徒刑月，如易科罰金，以新臺
幣壹仟元折算壹日，扣案之第二級毒品ＭＤＭＡ顆（驗餘淨重
零點柒貳陸公克）沒收銷燬之。又持有第三級毒品純質淨重二
十公克以上，處有期徒刑陸月，如易科罰金，以新臺幣壹仟元折
算壹日，扣案之愷他命貳袋（不含空包裝袋，驗餘淨重貳拾捌點
玖陸捌伍公克）、包裝上開愷他命之空包裝袋貳只均沒收之。應
執行有期徒刑捌月，如易科罰金，以新臺幣壹仟元折算壹日，扣
案之第二級毒品ＭＤＭＡ顆（驗餘淨重零點柒貳陸公克）沒
收銷燬之，扣案之愷他命貳袋（不含空包裝袋，驗餘淨重貳拾捌
點玖陸捌伍公克）、包裝上開愷他命之空包裝袋貳只均沒收之。
    事  實
一、翁毓軒前因施用毒品案件，經法院裁定送觀察勒戒後，認無
    繼續施用傾向，於民國九十五年八月二十二日執行完畢釋放
    出所，經臺灣臺北地方法院檢察署檢察官以九十五年度毒偵
    字第一○七五號為不起訴處分確定。另因犯傷害致死案件，
    經本院判處有期徒刑三年十月，迭經臺灣高等法院、最高法
    院駁回被告上訴確定，甫於一○○年一月十四日假釋付保護
    管束出監，現仍在保護管束期間內。猶不知悔改，竟基於施
    用第二級毒品之犯意，於民國一○○年三月二十七日凌晨二
    、三時，在臺北市○○○路與忠孝東路附近之「PUSO」夜店
    ，以吞食之方式，施用第二級毒品MDMA。翁毓軒明知愷他命
    係屬毒品危害防制條例第二條第二項第三款所規定之第三級
    毒品，不得持有，竟於一○○年三月二十七日某時，在臺北
    市○○○路與忠孝東路附近之「PUSO」夜店，以新臺幣（下
    同）一萬元，向真實姓名年籍不詳綽號「阿龍」之成年男子
    ，購買愷他命二袋（驗前毛重共計二十九點八○八○公克，
    驗前淨重共計二十九點一○八○公克，驗餘淨重共計二十八
    點九六八五公克，編號一之愷他命純度為百分之九十三，驗
    前純質淨重二點○六七四公克、編號二之愷他命純度為百分
    之八十七點四，驗前純質淨重二三點四九七五公克）而持有
    之。嗣於一○○年三月三十日中午十二時五十分，翁毓軒騎
    乘機車行經臺北市中山區○○○路與南京東路口時，因其機
    車改裝不符規定而為警盤查，並扣得第二級毒品ＭＤＭＡ三
    顆（總驗餘淨重○點七二六三公克）及上開第三級毒品愷他
    命二袋，始查悉上情。
二、案經臺北市政府警察局中山分局報告臺灣臺北地方法院檢察
    署檢察官偵查起訴。
    理  由
一、本件被告翁毓軒所犯非死刑、無期徒刑或最輕本刑有期徒刑
    三年以上之罪，亦非高等法院管轄第一審案件，且被告於本
    院訊問時，就被訴事實為有罪之陳述，經告知被告簡式審判
    程序之旨，並聽取檢察官、被告之意見後，本院裁定進行簡
    式審判程序，是本件之證據調查，依刑事訴訟法第二百七十
    三條之二規定，不受同法第一百五十九條第一項、第一百六
    十一條之二、第一百六十一條之三、第一百六十三條之一及
    第一百六十四條至第一百七十條規定之限制，合先敘明。
二、上開犯罪事實，業據被告偵查中及本院審理時坦承不諱（毒
    偵卷第九至十二頁、第三十五至三十七頁、第三十九、四十
    頁、本院卷第十五頁反面參照）；且被告於一○○年三月三
    十日在臺北市政府警察局中山分局採尿，其尿液經送台灣尖
    端先進生技醫藥股份有限公司以ＥＩＡ酵素免疫分析法初步
    檢驗及ＧＣ／ＭＳ氣相層析／質譜儀法確認檢驗，結果發現
    呈ＭＤＭＡ、ＭＤＡ、Ｋｅｔａｍｉｎｅ、Ｎｏｒｋｅｔａ
    ｍｉｎｅ陽性反應，有臺北市政府警察局偵辦毒品案件尿液
    檢體委驗單、台灣尖端先進生技醫藥股份有限公司一○○年
    四月十四日濫用藥物檢驗報告各一紙附卷足憑（偵查卷第四
    十九頁、第五十一頁、第四十三頁參照），而扣案之藍色圓
    形錠劑三顆經送交通部民用航空局航空醫務中心取樣○點○
    ○一七公克鑑定，檢出ＭＤＭＡ成分，有交通部民用航空局
    航空醫務中心一○○年四月十五日航藥盛字第一○○二○五
    七號毒品鑑定書、臺北市政府警察局中山分局扣押物品清單
    各一份在卷可憑（毒偵卷第五十三、五十八頁參照），足認
    被告確有於一○○年三月二十七日凌晨二、三時，施用第二
    級毒品MDMA無訛。另扣得之白色細結晶二袋，經送交通部民
    用航空局航空醫務中心鑑定，結果為「編號一之白色細結晶
    一袋，實稱毛重二點四六三○公克（含一袋一標籤），淨重
    二點二二三○公克，取樣○點○五三七公克，餘重二點一六
    九三公克，鑑驗Ｋｅｔａｍｉｎｅ成分，純度為百分之九十
    三，純質淨重二點○六七四公克。編號二之白色細結晶一袋
    。實稱毛重二七點三四五○公克（含一袋一標籤），淨重二
    六點八八五○公克，取樣○點○八五八公克，餘重二十六點
    七九九二公克，鑑驗Ｋｅｔａｍｉｎｅ成分，純度為百分之
    八十七點四，純質淨重二十三點四九七五公克」等情，此有
    交通部民用航空局航空醫務中心一○○年四月二十八日航藥
    盛字第0000000、第0000000Ｑ號毒品鑑定書
    、臺北市政府警察局中山分局扣押物品清單各一份、白色細
    結晶二袋照片二張在卷可憑（毒偵卷第二十、六十、六十六
    頁參照），準此，被告所持有白色細晶體二袋，確為第三級
    毒品愷他命，且第三級毒品愷他命純質淨重為二十五點五六
    四九公克，已達毒品危害防制條例第十一條第五項犯罪構成
    要件所定之純質淨重標準；綜上事證，足認被告之任意性自
    白確與事實相符。從而本案事證明確，應依法論科。
三、論罪科刑部分：
  (一)核被告所為，係違反毒品危害防制條例第十條第二項之施
      用第二級毒品罪、第十一條第五項之持有第三級毒品純質
      淨重二十公克以上之罪。被告持有第二級毒品ＭＤＭＡ後
      後，進而施用，其持有之低度行為應被其施用之高度行為
      所吸收，不另論罪。被告所犯上開二罪，犯意各別，行為
      互殊，應予分論併罰。
  (二)爰審酌被告曾因施用毒品犯行執行觀察、勒戒，仍不知悛
      悔，復再施用毒品，顯見被告無改過之意，惟念其施用毒
      品乃戕害自己身心健康，尚未危及他人，以及毒品之流通
      與持有，危害國人身心健康及社會秩序甚鉅，已為國法所
      嚴禁，被告明知此情，竟仍持有愷他命二袋（驗前純質淨
      重達二十五點五六四九公克），足見其觀念之偏差，守法
      觀念嚴重欠缺，應予非難，惟念被告於警詢、偵查及本院
      審理中均坦認施用第二級毒品及持有愷他命之犯行，犯後
      態度尚可，兼衡被告犯罪之動機、目的、手段等一切情狀
      ，分別量處如主文所示之刑及諭知易科罰金之折算標準，
      並定應執行之刑。
  (三)扣案之ＭＤＭＡ三顆（驗餘淨重○點七二六三公克）為第
      二級毒品，有上開鑑定書附卷可稽，應依毒品危害防制條
      例第十八條第一項前段規定沒收銷燬之。另毒品危害防制
      條例第十八條第一項前段僅規定第一級、第二級毒品沒收
      銷燬之，而同條項中段就查獲之第三級毒品部分僅規定「
      沒入銷燬之」，乃屬行政罰之性質，僅能由查獲機關以行
      政處分之「沒入銷燬」程序處理，要不得由法院諭知「沒
      收銷燬」之刑事處分，故前開扣得之愷他命既為第三級毒
      品，自無從由法院依該條項規定諭知沒入銷燬；然上開扣
      案之愷他命二袋（驗餘淨重共計二十八點九六八五公克）
      既屬違禁物，即應依刑法第三十八條第一項第一款之規定
      沒收之；包裝上開愷他命之空包裝袋二只（係用於包裹愷
      他命，防止其裸露、潮濕，便於攜帶施用，並非不可分離
      ），為被告所有供其犯罪所用之物，業據被告陳明在卷，
      應依刑法第三十八條第一項第二款之規定宣告沒收。
四、據上論斷，應依刑事訴訟法第二百八十四條之一、第二百七
    十三條之一第一項、第二百九十九條第一項前段，毒品危害
    防制條例第十條第二項、第十一條第五項、第十八條第一項
    前段，刑法第十一條前段、第四十一條第一項前段、第八項
    、第三十八條第一項第一款、第二款、第五十一條第五款，
    判決如主文。
五、如不服本判決，應於送達後十日內，向本院提出上訴狀。
本案經檢察官謝憲杰到庭執行職務。
中    華    民    國   100    年    8     月    18    日
                  刑事第九庭    法  官  鄭富城
以上正本證明與原本無異。
如不服本判決應於收受送達後10日內向本院提出上訴書狀，並應
敘述具體理由；其未敘述上訴理由者，應於上訴期間屆滿後20日
內向本院補提理由書（均須按他造當事人之人數附繕）「切勿逕
送上級法院」。
                                書記官  顏淑華
中    華    民    國   100    年    8     月    18    日
附錄本案論罪法條：
毒品危害防制條例第10條
施用第一級毒品者，處 6 月以上 5 年以下有期徒刑。
施用第二級毒品者，處 3 年以下有期徒刑。
毒品危害防制條例第11條
持有第一級毒品者，處 3 年以下有期徒刑、拘役或新臺幣 5 萬
元以下罰金。
持有第二級毒品者，處 2 年以下有期徒刑、拘役或新臺幣 3 萬
元以下罰金。
持有第一級毒品純質淨重十公克以上者，處 1 年以上 7 年以下
有期徒刑，得併科新臺幣 1 百萬元以下罰金。
持有第二級毒品純質淨重二十公克以上者，處 6 月以上 5 年以
下有期徒刑，得併科新臺幣 70 萬元以下罰金。
持有第三級毒品純質淨重二十公克以上者，處 3 年以下有期徒
刑，得併科新臺幣 30 萬元以下罰金。
持有第四級毒品純質淨重二十公克以上者，處 1 年以下有期徒
刑，得併科新臺幣 10 萬元以下罰金。
持有專供製造或施用第一級、第二級毒品之器具者，處 1 年以
下有期徒刑、拘役或新臺幣 1 萬元以下罰金。